---
title: "Data Science Academy - Mini-Projeto 4"
author: "Equipe DSA"
date: "15 Julho, 2018"
output: pdf_document
---

```{r setup, include=FALSE}
knitr::opts_chunk$set(echo = TRUE)
```


## Mini-Projeto 4 - Avaliação de Risco de Crédito

Para esta análise, vamos usar um conjunto de dados German Credit Data, já devidamente limpo e organizado para a criação do modelo preditivo.

Todo o projeto será descrito de acordo com suas etapas. 


## Etapa 1 - Coletando os Dados

Aqui está a coleta de dados, neste caso um arquivo csv.


```{r coleta}
# Coletando dados
credit.df <- read.csv("credit_dataset.csv", header = TRUE, sep = ",")
```


## Etapa 2 - Normalizando os Dados



```{r normalizando}
## Convertendo as variáveis para o tipo fator (categórica)
to.factors <- function(df, variables){
  for (variable in variables){
    df[[variable]] <- as.factor(df[[variable]])
  }
  return(df)
}

## Normalização
scale.features <- function(df, variables){
  for (variable in variables){
    df[[variable]] <- scale(df[[variable]], center=T, scale=T)
  }
  return(df)
}

# Normalizando as variáveis
numeric.vars <- c("credit.duration.months", "age", "credit.amount")
credit.df <- scale.features(credit.df, numeric.vars)

# Variáveis do tipo fator
categorical.vars <- c('credit.rating', 'account.balance', 'previous.credit.payment.status',
                      'credit.purpose', 'savings', 'employment.duration', 'installment.rate',
                      'marital.status', 'guarantor', 'residence.duration', 'current.assets',
                      'other.credits', 'apartment.type', 'bank.credits', 'occupation', 
                      'dependents', 'telephone', 'foreign.worker')

credit.df <- to.factors(df = credit.df, variables = categorical.vars)

```


## Etapa 3 - Dividindo os dados em dados de treino e de teste




```{r treinamento}
# Dividindo os dados em treino e teste - 60:40 ratio
indexes <- sample(1:nrow(credit.df), size = 0.6 * nrow(credit.df))
train.data <- credit.df[indexes,]
test.data <- credit.df[-indexes,]

```


## Etapa 4 - Feature Selection



```{r performance}
library(caret) 
library(randomForest) 

# Função para seleção de variáveis
run.feature.selection <- function(num.iters=20, feature.vars, class.var){
  set.seed(10)
  variable.sizes <- 1:10
  control <- rfeControl(functions = rfFuncs, method = "cv", 
                        verbose = FALSE, returnResamp = "all", 
                        number = num.iters)
  results.rfe <- rfe(x = feature.vars, y = class.var, 
                     sizes = variable.sizes, 
                     rfeControl = control)
  return(results.rfe)
}

# Executando a função
rfe.results <- run.feature.selection(feature.vars = train.data[,-1], 
                                     class.var = train.data[,1])


# Visualizando os resultados
rfe.results
varImp((rfe.results))
```


## Etapa 5 - Criando e Avaliando a Primeira Versão do Modelo
 
 
 
```{r avaliando}
# Criando e Avaliando o Modelo
library(caret) 
library(ROCR) 

# Biblioteca de utilitários para construção de gráficos
source("plot_utils.R") 

## separate feature and class variables
test.feature.vars <- test.data[,-1]
test.class.var <- test.data[,1]

# Construindo um modelo de regressão logística
formula.init <- "credit.rating ~ ."
formula.init <- as.formula(formula.init)
lr.model <- glm(formula = formula.init, data = train.data, family = "binomial")

# Visualizando o modelo
summary(lr.model)

# Testando o modelo nos dados de teste
lr.predictions <- predict(lr.model, test.data, type="response")
lr.predictions <- round(lr.predictions)

# Avaliando o modelo
confusionMatrix(table(data = lr.predictions, reference = test.class.var), positive = '1')
```


## Etapa 6 - Otimizando o Modelo


```{r otimizando}
## Feature selection
formula <- "credit.rating ~ ."
formula <- as.formula(formula)
control <- trainControl(method = "repeatedcv", number = 10, repeats = 2)
model <- train(formula, data = train.data, method = "glm", trControl = control)
importance <- varImp(model, scale = FALSE)
plot(importance)


# Construindo o modelo com as variáveis selecionadas
formula.new <- "credit.rating ~ account.balance + credit.purpose + previous.credit.payment.status + savings + credit.duration.months"
formula.new <- as.formula(formula.new)
lr.model.new <- glm(formula = formula.new, data = train.data, family = "binomial")

# Visualizando o modelo
summary(lr.model.new)

# Testando o modelo nos dados de teste
lr.predictions.new <- predict(lr.model.new, test.data, type="response") 
lr.predictions.new <- round(lr.predictions.new)

# Avaliando o modelo
confusionMatrix(table(data=lr.predictions.new, reference=test.class.var), positive='1')
```

## Etapa 7 - Curva ROC e Avaliação Final do Modelo

```{r curva}
# Avaliando a performance do modelo

# Criando curvas ROC
lr.model.best <- lr.model
lr.prediction.values <- predict(lr.model.best, test.feature.vars, type = "response")
predictions <- prediction(lr.prediction.values, test.class.var)
par(mfrow = c(1,2))
plot.roc.curve(predictions, title.text = "Curva ROC")
plot.pr.curve(predictions, title.text = "Curva Precision/Recall")
```


## Fim
## www.datascienceacademy.com.br

